# 其他货币资金问题

提问人：蓝色忧郁 kimyy 时间：2017-12-08 10:45:08
请教：眼科医院通过微信、支付宝、银联收费，是否可以列示在“其他货币资金”项目下，其中银联收费是（T+1）到账。

回答人：chenyiwei
对微信、支付宝等收款，可参考《瑞华研究2010~2016汇编》之“问题5-1-8（第三方支付平台账户中的款项如何列报）”。 A公司对于自己开立的支付宝账户，可以设置密码等安全措施； 24 小时即时在线查询；可以要求“提现”至指定账户；可以要求第三方平台冻结账户；因支付宝账户、密码等遗失、泄密等导致的损失，由A公司自行承担等。根据这些条款，在支付宝账户的余额实际是由A公司拥有控制权，因此对A公司来说，支付宝账户内的资金余额应在报表中确认为一项“其他货币资金”，对应地，支付宝账户中收到的资金，在《企业会计准则第 14 号——收入》规定的收入确认条件满足之前，贷记“预收账款”。
对通过银联的跨行清算系统收取的款项，本企业并无单独设置的暂存款账户，不属于本企业可支配的资金，因此作为其他应收款核算。